Inventaris van het archief van het Nederlandse Detachement Verenigde Naties in Korea, 1950-1954 (1979)
Nationaal Archief, Den Haag
- Bij het archief van het Nederlands detachement Verenigde Naties in Korea (1950-1954) aangetroffen publicaties, V.
  - Verslagen, gegevens, instructies, procedures, en dergelijke., 196-197
    - Bestanddeel 1, 197
      Gegevens betreffende de voornaamste stijdkrachten in Korea; samengesteld door de sectie G 2 van het Hoofdkwartier van de Generale Staf ten behoeve van het N.D.V.N. in Korea; 3e verb. en aangev. uitg. 's-Gravenhage 1951, 30 cm, 99 blz. afbn, krtn.
      Geneva Conventions of August 12, 1949 for the Protection of War Victims Washington 25, D.C. 1950 26 cm, 270 blz. afbn. Department of the Army Pamphlet nr. 20-150.
      Mines and Booby Traps; herzien door het 543th Engineer Technical Intelligence Team (Research), Headquarters Eusak Engineer Section. Z.pl., (1953) 15 cm, 122 blz. afbn.
      Mines and Booby Traps; samengesteld door het 536th Engineer Technical Intelligence Team (Combat), Headquarters X Corps U.S. Army Engineer Section. Z.pl. (1953) 27 cm, 50 blz afbn.
      Operations in the Arctic. Washington 25, D.C., 1951. 17 cm, 276 blz., afbn. Department of the Army Field Manual FM 31-71.
      Organisatieschema's regiment infanterie (Voorloper van boekwerk nr. 1399 Organisatieschema's Infanteriedivisie). Z.pl., 1953.
      Standard Abbreviations JANAP 169; samengesteld door het Joint Communications-Electronics Committee of the Joint Chiefs of Staff. Washington 25, D.C., (1954) 26 cm, 216 blz. Vermoedelijk: Joint Army, Navy, Air Force Publication 169.
      Target study of Korea; samengesteld door Headquarters Allied Air Forces S.W.O.A. Z.pl., 1945, 33 cm, 28 blz. afbn, krtn.
      De achterkaft ontbreekt.
      United Nations Command Postal Operating Procedures; samengesteld door de Postal Division Adjutant General's Section Headquarters, United Stated Army Forces, Far East e.a. Z.pl., 1953 27 cm, 156 blc. afbn.
      Losbladig.
      Verslag van drie jaren Koreaanse oorlog. Van 1 juli 1952 tot 27 juli 1953; samengesteld en uitgegeven door de afdeling Politieke Opvoeding van het Ministerie van Defensie van de Republiek Korea. Z.pl., (1954) 26 cm, 794 blz. afbn. Koreaanse titel volgens MCCune-Reischauer: Hanguk Chollan Samnyon Chi.